【裁判字號】    95,交訴,28
【裁判日期】    950331
【裁判案由】    過失致死
【裁判全文】
臺灣板橋地方法院刑事判決              95年度交訴字第28號
公  訴  人  臺灣板橋地方法院檢察署檢察官
被      告  甲○○
                    34巷16.
上列被告因業務過失致死案件，經檢察官提起公訴（94年度偵字
第9104號、95年度偵字第1957號），被告於準備程序進行中為有
罪之陳述，經告知簡式審判程序之旨，並聽取當事人之意見後，
本院裁定由受命法官獨任進行簡式審判程序，並判決如下：
    主  文
甲○○從事業務之人，因業務上之過失致人於死，處有期徒刑伍
月，如易科罰金，以佰元折算壹日。緩刑年。
    事  實
一、甲○○為曳引車司機，有聯結車職業駕駛執照，平日以駕駛
    營業用曳引車載運貨物為其工作內容，為從事駕駛業務之人
    。其於民國94年5 月24日12時29分許駕駛車牌號碼AW-551號
    營業用曳引車，沿臺北縣泰山鄉○○路由新莊市往泰山鄉方
    向行駛，途經臺北縣泰山鄉○○路與中山路3 段路口，欲右
    轉中山路3 段時，本應注意汽車行駛至交岔路口，轉彎車應
    讓直行車先行，而依當時情形，天候雨，光線為日間自然光
    ，行駛在鄉道○道路型態為四岔路口，路面鋪裝柏油，路面
    狀態濕潤、但無缺陷、無障礙物，視距良好，行車管制號誌
    正常，亦無不能注意之情事，適彭雲宏騎乘電動腳踏車亦沿
    臺北縣泰山鄉○○路由新莊市往泰山鄉行駛在甲○○右側，
    欲沿明志路直行，甲○○竟疏未注意前開事項，未讓直行之
    彭雲宏先行，即貿然右轉，彭雲宏亦疏未注意車前狀況，隨
    時採取必要之安全措施，致甲○○所駕駛之曳引車右後側車
    身與彭雲宏所騎乘之電動腳踏車發生擦撞，使彭雲宏人車倒
    地，遭甲○○所駕駛之前揭曳引車右側後輪碾壓，因胸廓受
    壓迫窒息而當場死亡。甲○○於肇事後，報案人或勤指中心
    轉來資料未報明肇事人姓名，處理人員前往現場處理時，於
    有偵查犯罪職權之機關尚不知何人為肇事者前，即主動向處
    理車禍事故現場之警員當場承認其係肇事者，自首而接受裁
    判。
二、案經彭雲宏之兄乙○○告訴臺北縣政府警察局新莊分局報告
    臺灣板橋地方法院檢察署檢察官，暨臺灣板橋地方法院檢察
    署檢察官相驗後自動檢舉偵查起訴。
    理  由
一、上揭事實，業據被告甲○○於本院審理中坦承不諱，並有道
    路交通事故現場草圖、道路交通事故調查報告表、道路交通
    事故調查報告表（一）、（二）、長榮國際倉儲股份有限公
    司裝櫃清單、貨櫃交接驗收單各乙紙、肇事現場照片36幀在
    卷可稽，足徵被告自白與事實相符。而被害人彭雲宏確因本
    件車禍胸廓受壓迫窒息死亡，亦經臺灣板橋地方法院檢察署
    檢察官督同法醫師相驗明確，有臺灣板橋地方法院檢察署勘
    驗筆錄、相驗屍體證明書、驗斷書各乙紙等件附卷足憑。按
    汽車行駛至交岔路口，轉彎車應讓直行車先行，道路交通安
    全規則第102 條第1 項第6 項定有明文。被告於前開時地右
    轉臺北縣泰山鄉○○路○ 段時，自應注意前開規定，而依肇
    事當時情形，天候雨，光線為日間自然光，行駛在鄉道○道
    路型態為四岔路口，路面鋪裝柏油，路面狀態濕潤、但無缺
    陷、無障礙物，視距良好，行車管制號誌正常，有道路交通
    事故調查報告表（一）乙紙在卷可參，亦無不能注意之情事
    ，被告竟未注意前開規定，適被害人彭雲宏沿臺北縣泰山鄉
    ○○路直行時，亦未注意車前狀況，隨時採取必要之安全措
    施，致被告所駕駛之曳引車右後側車身與被害人彭雲宏所騎
    乘之電動腳踏車發生擦撞，使彭雲宏人車倒地，遭甲○○所
    駕駛之前揭曳引車右側後輪碾壓，因胸廓受壓迫窒息而當場
    死亡，被告係應注意能注意而不注意上開規定，以致被害人
    死亡結果，被告應有過失。又被害人確因本件車禍胸廓受壓
    迫窒息死亡，已如前述，被告前開過失行為與被害人之死亡
    結果顯然具有相當因果關係。本件經送往臺灣省臺北縣區行
    車事故鑑定委員會鑑定結果，亦認被告駕駛車輛，轉彎車未
    讓直行車先行，為肇事主因，被害人彭雲宏駕駛輕型電動腳
    踏車，未注意車前狀況，為肇事次因，此有該鑑定委員會北
    縣鑑字第940703號鑑定意見書在卷可憑。本件事證明確，被
    告犯行洵堪認定。至於被害人彭雲宏於上揭時地騎乘電動腳
    踏車亦未注意車前狀況，隨時採取必要之安全措施，亦有過
    失，惟被害人之過失究不能減免於被告之過失責任，附此敘
    明。
二、核被告所為，係犯刑法第276 條第2 項之從事業務之人因業
    務上之過失致人於死罪。被告於肇事後，報案人或勤指中心
    轉來資料未報明肇事人姓名，處理人員前往現場處理時，於
    有偵查犯罪職權之機關尚不知何人為肇事者前，即主動向處
    理車禍事故現場之警員當場承認其係肇事者，自首而接受裁
    判，有臺北縣政府警察局新莊分局道路交通事故肇事人自首
    情形紀錄表乙紙在卷可佐，符合自首之要件，應依刑法第62
    條前段規定減輕其刑。爰審酌被告過失之情節、已與被害人
    家屬達成和解，及坦承犯行之態度等一切情狀，量處如主文
    所示之刑，並諭知易科罰金之折算標準，以資懲儆。又被告
    未曾受有期徒刑以上刑之宣告，有卷附之臺灣高等法院被告
    前案紀錄表乙紙可考，且已與被害人家屬達成民事和解，有
    和解書乙紙附卷可稽，經此起訴審判，當知所警惕，信無再
    犯之虞，本院認所宣告之刑以暫不執行為適當，併諭知緩刑
    3 年，以啟自新。
據上論斷，應依刑事訴訟法第273 條之1 第1 項、第299 條第1
項前段，刑法第276 條第2 項、第62條前段、第41條第1 項前段
、第74條第1 款，罰金罰鍰提高標準條例第1 條前段、第2 條，
判決如主文。
本案經檢察官曾文鐘到庭執行職務。
中    華    民    國    95    年    3     月    31    日
                  刑事第十庭    法  官   張宏節
上列正本與原本無異
如不服本判決應於送達後10日內向本院提出上訴狀
                                書記官   李崇文
中    華    民    國    95    年    4     月    12    日
附錄：
刑法第276條第2項
從事業務之人，因業務上之過失犯前項之罪者，處五年以下有期
徒刑或拘役，得併科3000元以下罰金。


司法院資訊處製作；財團法人民間司法改革基金會備份。
